臺灣新竹地方法院民事小額判決  
111年度竹小字第235號
原      告  台灣電力股份有限公司新竹區營業處

法定代理人  胡忠興  
訴訟代理人  許執潔  


被      告  羅嘉鈴  
上列當事人間給付電費事件，本院於民國111年5月5日辯論終結
，判決如下：
    主      文
被告應給付原告新臺幣叁萬捌仟陸佰肆拾叁元，及其中新臺幣叁
萬柒仟捌佰捌拾捌元部分自民國一一０年十一月五日起至清償日
止，按年息百分之五計算之利息。
原告其餘之訴駁回。
訴訟費用新臺幣壹仟元由被告負擔。
本判決第一項得假執行。
    爭執事項之理由要領
一、按當事人主張有利於己之事實者，就其事實有舉證之責任，
    民事訴訟法第277條前段有明文規定。又依民事訴訟法第277
    條前段規定，當事人主張有利於己之事實者，就其事實有舉
    證之責任；原告對於自己主張之事實已盡證明之責後，被告
    對其主張，如抗辯其不實並提出反對之主張者，則被告對其
    反對之主張，亦應負證明之責，此為舉證責任分擔之原則；
    各當事人就其所主張有利於己之事實，均應負舉證之責，故
    一方已有適當之證明者，相對人欲否認其主張，即不得不更
    舉反證（最高法院99年度台上字第483號判決意旨參照）。
二、原告主張被告設於新竹市○○路0段000巷00號電號00-00-0000
    -00-0用電積欠110年8月及110年10月費用共新臺幣（下同）
    38,643元（含110年8月費用37,888元、110年10月費用755元
    ，最後繳費期限110年11月4日），迭經催繳，均未獲置理之
    事實，業據提出110年8月、110年10月繳費通知單為證，應
    堪足採信。惟被告110年10月應繳之費用係包括流動電費65
    元（65.2元，4捨5入以65元計）及遲延繳付110年8月電費之
    逾期費用757元（逾繳費期限15天者按應付電費2%計算），
    扣除被告預繳67元，尚應繳755元，有原告提出之110年10月
    繳費通知單可稽。再者，依原告提出之繳費通知單所載，用
    電戶逾繳費期限繳費者，應按逾繳費期限按應付電費1%或2%
    加計遲延繳付費用（即逾期費用），核逾期費用應即係懲罰
    性違約金之性質，故原告就110年10月積欠之逾期費用755元
    部分，即不得再請求法定遲延利息（最高法院62年台上字第
    1394號判例要旨參照）。
三、被告雖辯稱伊用電的房子是空屋沒有人住，伊都沒有使用，
    6年來電費都是最低電費，怎麼突然變那麼多，是否可能電
    表壞掉或有問題云云。然被告使用之電號00-00-0000-00-0
    於110年8月（用電計費期間110年6月10至110年8月8日）用
    電電費確為37,888元、110年10月（用電計費期間110年8月9
    至110年10月7日）用電電費確為65.2元之事實，已據原告提
    出110年8月、110年10月繳費通知單為證，被告亦未爭執該
    繳費通知單形式及內容之真正，且觀諸該繳費通知單明確載
    明用電量及流動電費（110年8月份為指數06589至13836，用
    電量7247度，流動電費37,888元；110年10月份為指數13836
    至13837，用電量1度，依最低契約用電40度計算流動電費65
    .2元），堪認原告已就所主張有利於己之事實為舉證。據此
    ，被告否認原告之主張，並辯稱是否可能電表壞掉或有問題
    云云，即應就其反對之主張即就其所為之抗辯，負有舉出反
    證之責任，如被告就其反對之主張未舉任何之反證，即應逕
    受不利之認定。經查，被告就其反對之主張，並未舉出任何
    之反證，揆諸前揭說明，即應逕受不利之認定，應逕認其上
    開所辯，不足採信。更何況，倘被告使用之電錶壞掉或有其
    他問題，衡情即不可能110年8月用電量7247度後，110年10
    月用電量又回到1度；且被告亦不爭執被告提出質疑後，原
    告已會同被告前後2次檢查電表完全正常，凡此亦足堪認定
    被告所辯是否可能電表壞掉或有問題云云，尚不足採信。
四、據此，原告依供電契約之法律關係，請求被告給付38,643元
    ，及其中37,888元部分自110年11月5日起至清償日止按年息
    5%計算之利息範圍內，為有理由，應予准許。至逾上開部分
    以外之請求，則無理由，應予駁回。
中    華    民    國   111    年    5     月     19   日
                  新竹簡易庭    法  官  汪銘欽
以上正本係照原本作成。
如對本判決上訴，非以其違背法令為理由不得為之，且須於判決
送達後二十日內以上訴狀記載上訴理由向本院提出上訴狀。如委
任律師提起上訴者，應一併繳納上訴審裁判費。
中    華    民    國   111    年    5     月     19   日
                                書記官  周育瑜
附錄：
一、民事訴訟法第436條之18第1項：
    （小額訴訟程序）判決書得僅記載主文，就當事人有爭執事
    項，於必要時得加記理由要領。
二、民事訴訟法第436條之24第2項：
    對於小額程序之第一審裁判上訴或抗告，非以其違背法令為
    理由，不得為之。
三、民事訴訟法第436條之25：
    上訴狀內應記載上訴理由，表明下列各款事項：
    (一)原判決所違背之法令及其具體內容。
    (二)依訴訟資料可認為原判決有違背法令之具體事實。